臺灣基隆地方法院交通事件裁定　　　　　　　　　　九十三年度交聲字第一九二號
　　移送機關即
　　原處分機關　交通部公路總局臺北區監理所
　　異　議　人
　　即受處分人　甲○○　男　四.
右列受處分人因違反道路交通管理處罰條例案件，對於交通部公路總局臺北區監理所
民國九十三年六月二十一日所為之處分（原處分案號：北監自裁字第駕裁四○─ＣＧ
0000000號），聲明異議，本院裁定如左：
    主　　  文
異議駁回。
    理　　  由
一、原處分意旨略以：異議人即受處分人（下稱異議人）甲○○駕駛其所有之車牌號
    碼Ｔ七─四四○三號自用小客貨車，於民國九十三年二月二日凌晨三時四分，行
    經臺北縣石門鄉臺二線王公橋前處，因時速一百零二公里，超過該路段限速七十
    公里，由臺北縣政府警察局交通隊員警逕行舉發，為此爰依道路交通管理處罰條
    例第四十條第一項裁處罰鍰新臺幣（下同）一千九百元，並依同條例第六十三條
    第一項規定記違規點數一點。
二、異議意旨略以：異議人並未接獲原舉發單位所逕行舉發之舉發違反道路交通管理
    事件通知單，請提出採證照片及違規時間執行器材經檢驗有效合格之證明等語。
三、按汽車駕駛人，行車速度，超過規定之最高時速，或低於規定之最低時速，或裝
    用測速雷達感應器者，處一千二百元以上二千四百元以下罰鍰，道路交通管理處
    罰條例第四十條第一項定有明文。且汽車駕駛人，違反第四十條第一項情形之一
    者，除依原條款處罰鍰外，並記違規點數一點，同條例第六十三條第一第一款復
    有明定。
四、經查：
  (一)異議人駕駛其所有之前揭自用小客貨車，於九十三年二月二日凌晨三點四分，行
    經臺北縣石門鄉臺二線王公橋前處，經微電腦闖紅燈測速照相設備測速之時速為
    一百零二公里，而該處限速七十公里，計超速三十二公里之違規事實，有原舉發
    單位即臺北縣政府警察局九十三年二月二十七日北縣警交字第ＣＧ000000
    0號舉發違反道路交通管理事件通知單一紙暨採證照片七禎附卷為憑，且異議人
    亦不否認該車為其所駕駛，故異議人確有超速之違規事實，應堪認定。
  (二)異議人雖辯稱其未接獲舉發違反道路交通管理事件通知單，惟按處理違反道路交
    通管理事件，有關文書送達之程序，依行政程序法之規定，違反道路交通管理事
    件統一裁罰標準及處理細則第五條定有明文。而行政程序法有關送達之規定，其
　　中第七十二條規定「送達，於應受送達人之住居所、事務所或營業所為之。但在
  　行政機關辦公處所或他處會晤應受送達人時，得於會晤處所為之：：：」；第七
    十三條規定「於應送達處所不獲會晤應受送達人時，得將文書付與有辨別事理能
    力之同居人、受僱人或應送達處所之接收郵件人員。前項規定於前項人員與應受
    獲會晤應受送達人時，若將文書付與有辨別事理能力之同居人，自生合法送達之
    效力。查異議人之住所為臺北縣萬里鄉○○村○○路二二○之二號，有異議人個
    人基本資料查詢結果在卷可稽，而上開舉發通知單已於九十三年四月二十二日送
    達於異議人前揭住所，並由其同居人即異議人之妻代為收受，有臺北縣政府警察
    局送達證書一紙附卷可稽，故前揭舉發通知單顯已合法送達於異議人，異議人辯
    稱並未收受該通知單云云，自屬無據。
  (三)異議人雖又辯稱本件舉發之測速儀器並無違規時間經檢驗有效合格之證明云云，
    然查，上開違規地點測速儀器係國外中央標準局檢驗報告合格，經國內地方法院
    公證，並於八十九年七月十日驗收之後裝機使用，每年分二次送回國內代理商（
    志伸股份有限公司）定期維保，且儀器裝機之後立即做檢測，於九十三年二月份
    該儀器係正常運作，無故障情事，有臺北縣政府警察局九十三年九月十六日北警
    交字第○九三○一二三五二○號、九十三年十月二十二日北縣警交字第○九三○
    一四二四五五號函暨函附違規地點測速儀器經國外中央標準局檢驗報告合格及認
    證書影本各乙份及該儀器定期維保紀錄影本三份附卷可按。且依臺北政府警察局
    檢送之上開測速儀器定期維保紀錄所示，該測速儀器係於九十三年一月十四日經
    國內代理商志伸股份有限公司維修保管完成，詎本件舉發時間九十三年二月二日
    僅約半個月，自難認該測速儀器有何故障或測速不正確之情事，異議人徒以該測
    速儀器未經國內經濟部標準檢驗局定期檢驗合格，即質疑採證正確性云云，自不
    足採。
  (四)綜上所述，本件異議人於舉發地點違規超速之事實已臻明確，原處分機關依道路
    交通管理處罰條例第四十條第一項規定，裁處異議人罰鍰一千九百元，並依同法
    第六十三條第一項規定記違規點數一點，於法並無不合。本件異議為無理由，應
    予駁回。
五、據上論斷，應依道路交通案件處理辦法第十九條，裁定如主文。
中      華      民      國    九十三    年     十一    月     十二　    日
                                  臺灣基隆地方法院交通法庭
                                      法  官  王　美　婷
右正本證明與原本無異。
對於本件裁定如有不服，應於收受送達後五日內，向本院提出抗告書狀，敘述抗告之
理由，抗告於臺灣高等法院。
                                      書記官  劉  珍  珍
中      華      民      國    九十三    年     十一    月     十二　    日
